臺灣臺北地方法院刑事判決　　　　　　　93年度重訴字第14號
公　訴　人　臺灣臺北地方法院檢察署檢察官
被　　　告　丙○○
　　　　　　　　　　中華民國臺灣地區入出境許可號：923020
選任辯護人　徐揆智律師
　　　　　　陳怡如律師
被　　　告　乙○○
選任辯護人　李明諭律師
　　　　　　陳逸華律師
　　　　　　蔡鎮隆律師
被　　　告　戊○○
選任辯護人　金　鑫律師
　　　　　　周幸樺律師
上列被告等因違反毒品危害防制條例案件，經檢察官提起公訴（
九十二年度偵字第二四九五四號、第二四九六五號、九十三年度
偵字第四七八四號），本院判決如下：
    主    文
丙○○、乙○○、戊○○共同運輸第一級毒品，各處無期徒刑，
均褫奪公權終身。扣案如附表一所示之物沒收銷燬之。扣案如附
表二所示之物均沒收。
    犯罪事實
一、丙○○（香港籍人士，綽號「朱仔」）於民國九十二年十二
    月十五日受真實姓名年籍不詳、綽號「老闆」之香港籍成年
    實姓名年籍不詳、綽號「陳律師」之成年男子處取得第一級
    毒品海洛因（下稱海洛因），再運輸至臺北，交付予一名為
    黃偉亮（綽號「Ｂ仔」）之成年男子，在臺灣方面則由「Ｂ
    仔」於九十二年十二月十六日聯絡戊○○（綽號「福田」）
    及乙○○（綽號「阿國」），由戊○○及乙○○負責接應丙○○來台運輸海洛因事宜。丙○○、戊○○、乙○○、「老
    闆」、「陳律師」及「Ｂ仔」六人乃共同基於運輸海洛因之
    犯意聯絡，先由丙○○於九十二年十二月十八日上午十一時
    許自香港搭機抵達臺灣桃園中正機場後，旋與「Ｂ仔」聯繫
    ，由「Ｂ仔」聯絡戊○○及乙○○，於同日下午二時許，丙○○、戊○○、乙○○及「Ｂ仔」在臺北市○○○路、錦州
    街附近之某咖啡廳見面，謀議運輸海洛因之事宜後，丙○○
    與乙○○旋於同日下午四時許至臺北松山機場搭乘飛機前往
    高雄，同日下午五時許飛抵高雄，七時許即前往「麗景飯店
    」投宿，丙○○乃於八時許去電「陳律師」，並約定於同日
    晚間十時許見面，先由「陳律師」提供海洛因樣品檢驗，「
    陳律師」依約持海洛因樣品前往「麗景飯店」一一一一號房
    供丙○○、乙○○鑑定，並與丙○○約定翌日上午九時許在
    高雄火車站附近之統聯客運站對面交貨。九十二年十二月十
    九日上午九時許，丙○○、乙○○前往統聯客運站，由丙○○單獨與「陳律師」碰面並取得內裝有海洛因之黑色手提袋
    一只後，丙○○立即去電在附近等待之乙○○一同前往搭乘
    十點班次之統聯客運返回臺北，同日下午一時許，乙○○在
    返回臺北的途中，以行動電話告知戊○○前往臺北市○○路
    、民權西路路口接應，迨同日下午近三時，丙○○及乙○○
    抵達臺北後，戊○○即駕駛車號六Ｂ—七七三五號自用小客
    車，前往臺北市○○○路、承德路口接應，丙○○及乙○○
    乃攜帶前開裝有海洛因之黑色手提袋一只上車，俟同日下午
    三時十分許，丙○○等三人行經臺北市○○路、洛陽街口時
    ，為臺灣臺北地方法院檢察署（下稱臺北地檢署）檢察官所
    指揮之法務部調查局臺北市調查處（下稱臺北市調查處）調
    查員組成之專案小組查獲，並扣得如附表一所示之海洛因及
    如附表二所示用供運輸海洛因所用之手提袋及行動電話，經
    對附表一之物鑑驗後，確定為海洛因，而知上情。
二、案經臺北市調查處移送臺北地檢署檢察官及由臺北地檢署檢
    察官自動檢舉偵查起訴。
    理    由
壹、證據之認定：
一、被告丙○○部分：
    扣案如附表一所示之海洛因磚七十六塊經送法務部調查局以
    化學呈色法及氣相層析質譜儀分析法鑑定，認均含海洛因成
    分，淨重六九一０．七公克等語無誤，有該局九十三年一月
    十四日出具之調科壹字第０二０００六一九七號鑑定通知書
    一紙在卷可稽（九十二年度偵字第二四九六五號卷宗第一０
    五頁參照），復有扣案如附表二編號１、２所示之手提袋一
    只及被告所有之行動電話一支足資佐證，且被告丙○○於檢
    察官偵查中及本院九十四年三月三十一日審理時亦坦承上開
    其受「老闆」之指示，自高雄「陳律師」處取得並運輸海洛
    因至臺北，以交付「Ｂ仔」之犯罪事實（同前偵查卷第十頁
    至第十九頁詢問筆錄及本院該次期日審判筆錄參照），是依
    (一)扣案如附表一所示之海洛因及(二)扣案如附表二編號１、２
    所示之手提袋一只及被告所有之行動電話一支等補強證據已
    足資擔保被告丙○○於檢察官偵查中及於本院審理中所為上
    開任意性自白具有相當程度之真實性，而得使本院確信被告
    丙○○前述自白之犯罪事實確屬真實，從而依刑事訴訟法第
    一百五十六條第一項「被告之自白，非出於強暴、脅迫、利
    誘、詐欺、疲勞訊問、違法羈押或其他不正之方法，且與事
    實相符者，得為證據。」及第二項「被告或共犯之自白，不
    得作為有罪判決之唯一證據，仍應調查其他必要之證據，以
    察其是否與事實相符。」規定，又被告乙○○、戊○○與被
    告丙○○就本件運輸海洛因之犯行確有犯意聯絡（詳如後述
    ，理由壹之二、壹之三參照），本院自得依被告丙○○前述
    自白及各該補強證據以及前開理由認定被告丙○○確有犯罪
    事實一所述與被告乙○○、戊○○及「Ｂ仔」、「老闆」「
    陳律師」等人共同運輸海洛因之犯行，本件被告丙○○部分
    之事證明確，被告丙○○之犯行堪以認定。
二、被告乙○○部分：
  (一)被告乙○○在本院審理中固承認其綽號為「阿國」，於九十
    二年十二月十八日下午二時許與「Ｂ仔」、丙○○及戊○○
    一同在臺北市○○○路、錦州街附近之某咖啡廳見面，且於
    同日下午四時許與被告丙○○一同至臺北松山機場搭乘飛機
    前往高雄，同日下午五時許飛抵高雄後即前往「麗景飯店」
    投宿，翌日早上十時許與被告丙○○一同搭乘統聯客運返回
    臺北後，即搭乘被告戊○○駕駛車號六Ｂ—七七三五號自用
    小客車，俟同日下午三時十分許，行經臺北市○○路、洛陽
    街口時，為臺北市調查處調查員於該車上查獲如附表一所示
    之海洛因磚七十六塊之事實，惟矢口否認有何違反毒品危害
    防制條例之行為，辯稱：因為戊○○說丙○○不認識高雄的
    路，所以請我陪同丙○○一同下去高雄，隔天早上我們就去
    統聯客運前面吃早餐，後來丙○○離開一下子，回來之後就
    有一包東西，我不知道丙○○手上那包東西是什麼，直到被
    調查局抓到之後我才知道那包東西是海洛因云云。
  (二)共同被告丙○○及乙○○於本件有利害相反之情形，經檢察
    官及被告乙○○之選任辯護人於本院九十四年一月五日審理
    時當庭以言詞聲請將被告丙○○及被告乙○○之辯論程序分
    離，經本院合議庭評議結果，當庭裁定依刑事訴訟法第二百
    八十七條之一之規定，被告丙○○及被告乙○○之辯論程序
    應予分離（本院卷(四)九十四年一月五日審判筆錄參照），合
    先敘明。
  (三)本院認定被告乙○○有本件犯行之證據分述如下：
  1.證人即共同被告丙○○之證述：
    共同被告丙○○已於本院九十四年二月二十四日審理時以證
    人之身分到庭，並在具結負擔偽證罪心理處罰之狀態下，由
    檢察官及被告乙○○及被告戊○○之選任辯護人對其行交互
    詰問，且其在本院所為證述內容與其之前在檢察官詢問時所
    為供述內容相同（詳本院該次期日審判筆錄及同前偵查卷第
    十頁至第十九頁詢問筆錄），則共同被告丙○○在本院前開
    期日審理時所為證述，因已經過具結，且由被告乙○○及戊○○對其行使憲法保障之對質詰問權（司法院大法官會議第
    五八二號解釋參照），且與其之前在檢察官詢問時所為供述
    內容相同，在本件訴訟上，本院當認其在本院審判中所為前
    開證述，在理論上屬於「較好的證據」，而認為其前開在本
    院審理時所為之證述有證據能力（王兆鵬教授著刑事訴訟法
    講義(二)一書第二六一頁，二００三年四月二版第一刷參照）
    。
  2.證人即負責製作現譯快報之憲兵丁○○之證述：
    證人丁○○於本院九十四年一月五日審理時，已基於證人地
    位、經合法具結、接受檢察官及被告等之辯護人交互詰問，
    並賦予被告等對質詰問之情形下為證述，則其證述自有證據
    能力。
  3.現譯快報一份：
    此份現譯快報係證人丁○○依其所監聽被告丙○○、乙○○
    及戊○○之通訊時間、內容所為之紀錄，為被告以外之人於
    審判外所為之書面陳述，依刑事訴訟法第一百五十九條第一
    項之規定，屬傳聞證據，且證人丁○○於服憲兵役期間，依
    法執行司法警察職務，雖具有公務員身份，然因此份現譯快
    報係針對具體個案而為之，並非經常處於可受公開檢查之狀
    態，故此現譯快報非屬刑事訴訟法第一百五十九條之四所規
    定之特信性文書，惟製作此份現譯快報之丁○○於本院九十
    四年一月五日審理時到庭作證，已如前述，則其前開書面陳
    述，即因其在本件公判庭至本院作證，而取得證據能力。
  4.通訊監察錄音帶六捲：
    本件通訊監察錄音帶六捲係臺北市調查處調查員依據臺北地
    檢署檢察官先後於九十二年十一月二十六日及十二月八日所
    分別核發之九十二年甲○茂餘聲監續字第００一二六九號及
    第００一三一四號通訊監察書（同前偵查卷第五九頁及第六
    一頁參照）對被告丙○○（行動電話號碼為0000000
    000號）、被告戊○○（行動電話號碼為0000000
    000號）及被告乙○○（行動電話號碼為0000000
    000號）之通訊內容所為監聽錄音，是此通訊監察錄音帶
    六捲具有證據能力。
  (四)本件被告乙○○對於其與被告丙○○自高雄將海洛因運輸至
    臺北之客觀事實並不爭執，然辯稱其主觀上並不知道丙○○
    所攜帶之手提袋內裝有海洛因云云，是本件有關於被告乙○○部分之爭點乃在於被告乙○○與被告丙○○之間就運輸海
    洛因有無犯意聯絡？茲分述如下：
　1.上開被告丙○○、被告乙○○、被告戊○○與「Ｂ仔」、「
    陳律師」等人通訊監察錄音帶業經本院先後於九十三年九月
    二十二日、九月三十日、十月十四日、十一月二十四日審理
    時當庭勘驗，並製作勘驗筆錄在卷（本院卷(二)、(三)該等期日
    審判筆錄參照），而其中部分通訊內容，足以證明被告乙○○主觀上具有運輸海洛因之犯意，詳述如下：
  (1)首先，要解讀被告丙○○、被告乙○○、被告戊○○與「Ｂ
    仔」、「陳律師」等人的通訊內容，必須先確定在這些通訊
    內容裡面，出現許多的特殊名詞，有「底片」、「十台電腦
    」、「十條女」、「樣品」、「衫」等，而該等特殊名詞之
    含意為何？經查：
    檢察官於本院九十四年一月五日審理時詢問被告丙○○：「
    你跟『Ｂ仔』說，我也不是要跟他拿底片，『底片』指的是
    什麼？」被告丙○○供稱：毒品等語；檢察官復詢問：「你
    與『Ｂ仔』的對話，你有提到『十台』，這『十台』是什麼
    ？」被告丙○○答稱：數量，就是「陳律師」給我毒品的數
    量等語；檢察官再詢問：「『十條女』是什麼意思？」被告
    丙○○乃供稱：「十條女」就是「十台」的意思等語（以上
    均參照本院卷(四)九十四年一月五日審判筆錄）。嗣於本院九
    十四年二月二十四日審理時，被告丙○○以證人的身分接受
    檢察官主詰問：「『底片』指的是什麼？」被告丙○○答以
    ：樣品等語，檢察官進一步詰問：「什麼東西的樣品？」，
    被告丙○○答稱：毒品的樣品等語；檢察官又詰問：「Ｂ仔
    在電話中跟你說，你上車打給我，你說回來要出衫，你說好
    ，這個『出衫』是什麼意思？」，被告丙○○即答以：就是
    我要回去拿給他等語（以上均參照本院卷(四)九十四年二月二
    十四日審判筆錄），由此亦可推知所謂的「衫」，亦是毒品
    之謂。由被告丙○○上開供述內容以觀，可以得知，被告丙○○、被告乙○○、被告戊○○與「Ｂ仔」、「陳律師」等
    人的通訊內容中所謂的「底片」、「十台電腦」、「十條女
    」、「樣品」、「衫」的意思就是指毒品即本件扣案之海洛
    因。
　(2)其次，在被告丙○○與「Ｂ仔」的通訊內容中曾提及一個叫
　　「阿郭」的人，係指何人？經查，檢察官於本院九十四年一
    月五日審理時詢問被告丙○○：「Ｂ仔打電話給你說，要你
    叫阿郭打給他阿哥，說那個東西先不用找了，阿郭是不是乙○○？」被告丙○○供稱：阿郭是乙○○等語（本院卷(四)九
    十四年一月五日審判筆錄參照）；被告丙○○復於本院九十
    四年二月二十四日審理時，於檢察官進行主詰問時證稱：Ｂ
    仔說叫乙○○打給他哥哥，阿郭就是乙○○等語屬實（本院
    卷(四)九十四年二月二十四日審判筆錄參照），足見於被告丙○○與「Ｂ仔」的通訊內容中所稱「阿郭」之人係指被告乙○○。
  (3)而從上開被告丙○○等人之通訊時間及內容以推知被告丙○○及乙○○與「陳律師」見面之時間大約在九十二年十二月
    十八日二十二時四十四分至二十三時之間，從以下之通訊內
    容可以證明：
  九十二年十二月十八日二十時七分，被告丙○○去電「陳律
    師」約定當晚二十一時許見面，被告丙○○並要求「陳律師
    」：你可不可以等一下拿一點給我？等語（本院卷(二)第二六
    一頁及本院卷(三)第二一頁參照），可知此時被告丙○○已與
    「陳律師」聯繫見面事宜，並要求「陳律師」拿一點毒品來
    看等情，此為被告丙○○於本院九十四年一月五日審理時供
    承在卷（本院卷(四)該次期日審判筆錄參照）。
  九十二年十二月十八日二十一時四十九分，「陳律師」去電
    被告丙○○約定當晚二十二時許見面（本院卷(二)第二六二、
    二六三頁及本院卷(三)第二一頁參照），顯見其時被告丙○○
    與「陳律師」尚未見面。
  九十二年十二月十八日二十二時三十六分，「陳律師」去電
    被告丙○○以確認被告丙○○投宿之飯店名稱及房間號碼，
    同日二十二時四十四分，「陳律師」再度去電被告丙○○，
    表示已到達麗景飯店，被告丙○○即表示要下樓碰面。而被
    告乙○○於本院九十二年十二月二十日訊問時亦供承：十二
    月十八日當晚十點多，丙○○有離開我們投宿的飯店，後來
    再帶一個人回來，我有替他們開門等語（本院九十二年度聲
    羈字第四一０號卷第九頁參照），益證被告丙○○與「陳律
    師」係於九十二年十二月十八日二十二時四十四分至二十三
    時之間在麗景飯店一一一一號房見面，而當時被告乙○○亦
    在場之事實。
  (4)被告乙○○知悉被告丙○○至高雄之目的係運輸海洛因，且
    被告乙○○與被告丙○○、被告戊○○、「Ｂ仔」、「老闆
    」、「陳律師」間有犯意之聯絡，由以下之通訊內容可以證
    明：
  被告丙○○與「陳律師」於九十二年十二月十八日二十二時
    許時在麗景飯店一一一一號房見面之目的，依據被告丙○○
    與「陳律師」於當晚二十時七分之通訊內容，可知應係被告
    丙○○要求「陳律師」先拿一些毒品到飯店，而被告丙○○
    於檢察官九十二年十二月十九日訊問時亦供稱：「陳律師」
    晚上十點多在麗景酒店一一一一號房拿樣品給我，樣品不純
    等語（臺北地檢署九十二年度偵字第二四九五四號卷第十五
    頁參照），益證上情。而此時被告乙○○同在飯店房間內，
    其主觀上對此是否知情？可由九十二年十二月十八日二十一
    時五十七分「Ｂ仔」與被告丙○○之通訊內容推知，該次通
    訊係被告丙○○與「陳律師」約定見面時間後，「Ｂ仔」去
    電被告丙○○，先瞭解被告丙○○與「陳律師」約定內容，
    被告丙○○向「Ｂ仔」表示，是不是要向「陳律師」要「底
    片（即海洛因）」，並表示「這樣東西，『阿郭（即乙○○
    ）』他也懂」，「Ｂ仔」即告訴被告丙○○說「你叫他看一
    下，最重要是能不能用」等語，由上開通訊內容，顯見被告
    乙○○亦知悉「陳律師」要拿一些海洛因到飯店來驗貨，「
    Ｂ仔」並要被告丙○○叫被告乙○○看一下「陳律師」帶來
    的海洛因，足認被告乙○○於九十二年十二月十八日二十二
    時許在麗景飯店一一一一號房內與被告丙○○一同檢驗「陳
    律師」所提供之海洛因之事實。
  另二通足以證明被告乙○○主觀犯意之通訊內容，分別為九
    十二年十二月十八日二十二時五十九分「Ｂ仔」與被告丙○○之通話，及同日二十三時九分十七秒被告乙○○與被告戊○○之通話，前一通電話是由「Ｂ仔」去電被告丙○○，「
    Ｂ仔」向被告丙○○表示：應該正常都是拿「十台（指海洛
    因之數量）」走的，這樣可能驗不到「樁」了，你叫「阿郭
    （即乙○○）」打電話給他阿哥，叫他先不用找那樣東西等
    語（本院卷(二)第二六七頁及本院卷(三)第二一頁參照），而被
    告乙○○旋於十分鐘後立即去電被告戊○○，並向被告戊○○表示：那個Ｂ哥他說打的還是不要找了，剛才朱仔（即被
    告丙○○）跟他們聯絡了，他這個差不多上次的階段而已等
    語（本院卷(二)第一六一頁反面、第一六二頁正面參照），雖
    然從上開通訊內容無從得知「Ｂ仔」要求被告戊○○找的東
    西究竟為何物，然由「Ｂ仔」與被告丙○○對話提及海洛因
    的數量，並要求被告丙○○要將該等與海洛因相關之訊息傳
    達給被告乙○○，並由被告乙○○再轉達被告戊○○得知，
    足見被告乙○○主觀上對於本件運輸海洛因之行為知之甚詳
    ，且與被告丙○○、戊○○及「Ｂ仔」、「老闆」、「陳律
    師」間有犯意聯絡。
  2.參以：被告丙○○及乙○○二人自九十二年十二月十八日下
    午四時許自臺北搭機前往高雄，翌日上午十時復搭乘統聯客
    運自高雄返回臺北，而在高雄停留之時間僅與「陳律師」見
    面以取得本件裝有海洛因之黑色手提袋一只，其二人如此馬
    不停蹄地、在不到二十四小時的時間內內匆匆往返北高兩地
    ，顯見其二人之目的僅為將本件裝有海洛因之黑色手提袋自
    高雄運返臺北，經檢察官向中華郵政股份有限公司（下稱中
    華郵政公司）函詢：有關在九十二年十二月十八日，若要將
    重量為十八公斤之物品交由中華郵政公司以最快方式由高雄
    市運送至臺北市，所需郵資為何？中華郵政公司函覆以：以
    國內快捷郵件交寄，係最快速之處理及運送，若按當時國內
    快捷郵件交寄，所需資費為新台幣（以下同）四百四十一元
    等語，有該公司九十三年五月十二日營字第０九三０四００
    二四一號函一份附卷可參（本院卷(四)九十四年三月三十一日
    審判筆錄後附函件參照），而本件扣案如附表一所示海洛因
    磚七十六塊重約六千餘公克，若以中華郵政公司以國內快捷
    郵件寄送，花費不到四百四十一元，惟被告丙○○與乙○○
    二人北高兩地往返所需費用達八千餘元，此為被告丙○○於
    本院九十四年二月二十四日審理時供承在卷（本院卷(四)該次
    期日審判筆錄參照），益證被告丙○○及乙○○二人均知悉
    該行李袋內所裝物品為價格高昂之海洛因，故不惜花費八千
    餘元、在二十四小時不到的時間內馬不停蹄往返臺北、高雄
    之間。
  3.被告乙○○所為辯解不採信之理由：
    被告乙○○辯稱：被告丙○○是要去高雄買珠寶，因為被告
    丙○○對高雄的路不熟，所以被告戊○○叫我陪被告丙○○
    去高雄，原本預計在高雄玩個兩、三天，九十二年十二月十
    八日晚上十點多，被告丙○○有先離開飯店，後來又帶了一
    個人回來，我幫他們開門後就去睡覺，一直到隔天凌晨二、
    三點才有起來打個電話給我女朋友云云。惟查，被告丙○○
    於本院九十四年二月二十四日審理時接受檢察官主詰問：你
    有沒有告訴乙○○你前往高雄的目的？被告丙○○供稱：我
    告訴乙○○我要找朋友云云（本院卷(四)九十四年二月二十四
    日審判筆錄），又被告戊○○於本院九十三年五月三日準備
    程序時供稱：因為丙○○說要下南部去找朋友，路況不熟，
    所以我叫乙○○陪丙○○去高雄云云（本院卷(一)第九五頁正
    面參照），是被告乙○○所辯稱陪丙○○南下買珠寶云云，
    顯與被告丙○○及戊○○所供稱之內容不相符合，且被告丙○○及乙○○在高雄停留時間不到一天即返回臺北，亦與被
    告乙○○所稱要在高雄玩個兩、三天云云之辯解不符，又查
    ，被告丙○○將「Ｂ仔」於九十二年十二月十八日二十二時
    五十九分來電之指示告訴被告乙○○後，被告乙○○即於同
    日二十三時九分十七秒去電被告戊○○等情，已如前述（理
    由壹之二之(4)之參照），益證被告乙○○所辯其自九十二
    年十二月十八日晚間十時許至翌日凌晨二、三時均在睡覺云
    云，並非屬實，不足採信。
  4.綜上所述，可知被告乙○○主觀上知悉被告丙○○係南下高
    雄運輸海洛因回臺北，並與被告丙○○、被告戊○○、「Ｂ
    仔」、「老闆」及「陳律師」共同基於運輸海洛因之犯意聯
    絡，於九十二年十二月十八日下午與被告丙○○一同前往高
    雄，在高雄麗景飯店一一一一號房檢驗「陳律師」所提供之
    海洛因後，翌日早上被告丙○○在統聯客運與「陳律師」碰
    面取得本件扣案如附表一所示之海洛因磚七十六塊後，被告
    乙○○即與被告丙○○一同將該海洛因運輸至臺北之行為，
    本件被告乙○○部分之事證明確，被告乙○○共同運輸海洛
    因之犯行堪以認定。
三、被告戊○○部分：
  (一)被告戊○○在本院審理中固承認其綽號「福田」，有叫被告
    乙○○陪同被告丙○○前往高雄，並且有在九十二年十二月
    十九日下午三時許，被告丙○○及被告乙○○二人自高雄返
    回臺北時，由其駕駛車號六Ｂ－七七三五號自用小客車前往
    搭載被告丙○○及被告乙○○二人，於行經臺北市○○路、
    洛陽街口時，為臺北市調查處調查員於該車上查獲如附表一
    所示之海洛因磚七十六塊之事實，惟矢口否認有何違反毒品
    危害防制條例之行為，辯稱：一直到被調查局查獲的時候，
    我才知道丙○○身上有帶海洛因云云。
  (二)共同被告丙○○及戊○○於本件有利害相反之情形，經檢察
    官於本院九十四年一月五日審理時當庭以言詞聲請將被告丙○○及被告戊○○之辯論程序分離，經本院合議庭評議結果
    ，當庭裁定依刑事訴訟法第二百八十七條之一之規定，被告
    丙○○及被告戊○○之辯論程序應予分離（本院卷(四)九十四
    年一月五日審判筆錄參照），合先敘明。
  (三)本院認定被告戊○○有本件犯行之證據有證人即共同被告丙○○之證述、證人丁○○之證述、現譯快報一份及通訊監察
    錄音帶六捲，均如前述（理由壹之二之(三)部分參照）。
  (四)被告戊○○對於其駕駛自用小客車前往搭載被告乙○○及被
    告丙○○之客觀事實並不爭執，然辯稱其主觀上並不知道丙○○所攜帶之手提袋內裝有海洛因云云，是本件之爭點乃在
    於被告戊○○與被告丙○○之間就運輸海洛因有無犯意聯絡
    ？茲分述如下：
　1.上開被告丙○○、乙○○、戊○○與「Ｂ仔」、「陳律師」
　　等人通訊監察錄音帶業經本院先後於九十三年九月二十二日
    、九月三十日、十月十四日、十一月二十四日審理時當庭勘
    驗，並製作勘驗筆錄在卷（本院卷(二)、(三)該等期日審判筆錄
    參照），而其中部分通訊內容，足以證明被告戊○○主觀上
    具有運輸海洛因之犯意，詳述如下：
  九十二年十二月十六日十七時三十四分五十一秒，「Ｂ仔」
    去電被告戊○○表示：「朱仔（即被告丙○○）」應該這兩
    天會過來，你跟「阿國（即乙○○）」處理就好了，如果你
    那邊沒有空間，我先跟「朱仔（即被告丙○○）」處理就可
    以了等語，被告戊○○馬上表示：沒事啊！沒關係！等語，
    「Ｂ仔」並要被告戊○○拿了自己要小心一點，由此通訊內
    容可知「Ｂ仔」之前已與被告戊○○聯繫過被告丙○○來台
    的事宜，要被告戊○○及被告乙○○二人一同處理，並且要
    被告戊○○拿了要小心一點，顯然所要處理的事情具有危險
    性或是違法。
  九十二年十二月十八日二十二時五十九分，「Ｂ仔」去電被
    告丙○○表示：應該正常都是拿「十台（指海洛因之數量）
    」走的，這樣可能驗不到「樁」了，你叫「阿郭（即乙○○
    ）」打電話給他阿哥，叫他先不用找那樣東西等語（本院卷
    (二)第二六七頁及本院卷(三)第二一頁參照），而被告乙○○旋
    於同日二十三時九分十七秒去電被告戊○○，並向被告戊○○表示：那個Ｂ哥他說打的還是不要找了，剛才朱仔（即被
    告丙○○）跟他們聯絡了，他這個差不多上次的階段而已等
    語（本院卷(二)第一六一頁反面、第一六二頁正面參照），雖
    然從上開通訊內容無從得知「Ｂ仔」要求被告戊○○找的東
    西究竟為何物，然由「Ｂ仔」與被告丙○○對話提及海洛因
    的數量，並要求被告丙○○要將該等與海洛因相關之訊息傳
    達給被告乙○○，再由被告乙○○轉達被告戊○○，足見被
    告戊○○主觀上知悉本件被告乙○○及被告丙○○係至高雄
    將海洛因運輸至臺北之行為，且自此二通通訊內容亦可推知
    前開之通訊內容，係「Ｂ仔」告知被告戊○○有關被告丙○○到台運輸海洛因一事，由被告戊○○及被告乙○○二人
    處理即可。
  九十二年十二月十九日十三時二十七分五十五秒，被告乙○○去電被告戊○○，告知已搭車行經苗栗縣造橋附近，要被
    告戊○○開車至承德路及民權西路路口接應等語（本院卷(二)
    第一六五頁反面及第一六六頁正面），同日十四時四十八分
    ，「Ｂ仔」去電被告丙○○，向被告丙○○表示：阿老福（
    即被告戊○○）接了你嗎？見到老福（即被告戊○○）跟他
    講，看你們到哪裡飲茶，先卸下那些東西等語（本院卷(三)第
    十一頁正面參照），由上二通通訊內容可見，被告丙○○等
    人原本即謀議由被告戊○○在臺北接應被告丙○○、被告乙○○二人，是以被告乙○○在返回臺北的路上即去電告知被
    告戊○○接應地點，且「Ｂ仔」亦與被告丙○○確認被告戊○○有無前往接應一情。
  另一通足以佐證被告戊○○知悉本件運輸海洛因之通訊內容
    係九十二年十二月十九日十三時四十分二秒，「Ｂ仔」去電
    被告戊○○，「Ｂ仔」先向被告戊○○確認被告乙○○已轉
    告東西不用找了，並向被告戊○○要求回來後要送「兩個電
    腦（即海洛因之數量）」給朋友等語（本院卷(二)第一六六頁
    反面參照），益證被告戊○○與被告丙○○、被告乙○○、
    「Ｂ仔」、「老闆」、「陳律師」就本件運輸海洛因有主觀
    犯意之聯絡。
  2.參以：被告丙○○此次來臺之目的即是運輸海洛因，為被告
    丙○○於本院九十二年十二月二十日訊問時供承在卷（本院
    九十二年聲羈字第四一０號卷第十五頁參照），且被告丙○○所運輸如附表一所示之海洛因數量重達六千餘公克，而被
    告丙○○與被告戊○○、被告乙○○二人於本件案發前僅見
    過二、三次面，交情普通，為被告丙○○等三人所是認（被
    告乙○○部分，同前卷第八頁參照，被告丙○○部分，同前
    卷第十七頁參照，被告戊○○部分，同前卷第二五頁參照）
    ，則以被告丙○○運輸數量如此龐大之海洛因，豈會隨便找
    尋交情普通之人與其同行，益見被告戊○○、被告乙○○二
    人對本件運輸海洛因之犯行於主觀上有認識並共同參與。
  3.綜上所述，可知被告戊○○經由「Ｂ仔」聯絡知悉被告丙○○受「老闆」指示，自高雄「陳律師」處取得海洛因後運輸
    回臺北，乃要求被告乙○○陪同被告丙○○一同運輸海洛因
    ，而與被告丙○○、被告乙○○及「Ｂ仔」、「老闆」、「
    陳律師」共同基於運輸海洛因之犯意聯絡，被告戊○○並負
    責於被告丙○○及乙○○持海洛因返回臺北時前往接應之事
    實，足見被告戊○○確有與被告丙○○、乙○○及「Ｂ仔」
    、「老闆」、「陳律師」共同運輸海洛因之行為，本件事證
    明確，被告戊○○之犯行堪以認定。
貳、論罪科刑之法律適用：
一、按海洛因為屬毒品危害防制條例第二條所規定之第一級毒品
    ，則核告丙○○、被告乙○○及被告戊○○所為，均係犯毒
    品危害防制條例第四條第一項之運輸第一級毒品罪。又被告
    丙○○、被告乙○○及被告戊○○與黃偉亮即綽號「Ｂ仔」
    之成年男子、綽號「老闆」之成年男子、綽號「陳律師」之
    成年男子間具有犯意聯絡及行為分擔，為共同正犯。被告丙○○、被告乙○○及被告戊○○運輸海洛因前後持有海洛因
    之低度行為，應為運輸海洛因之高度行為所吸收，不另論罪
    。
二、爰審酌被告丙○○運輸之毒品數量龐大，危害社會不淺，又
    其犯罪後於檢察官偵訊時自白犯行，惟至檢察官起訴後，於
    本院準備程序時又翻異前詞，並為自白非出於任意性之抗辯
    ，迨本院耗費多次庭期以勘驗其於調查局錄影帶及通訊監察
    錄音帶，浪費司法資源後，復自白犯行，以求刑度上之寬免
    等一切情狀，然因衡其犯罪情狀，仍不及應處以極刑之程度
    ，本院認全程到庭實行公訴之檢察官於本院審理時，向本院
    對被告丙○○求處無期徒刑，要與被告丙○○之犯行相當，
    爰依檢察官之具體求刑，量處法定最低本刑之無期徒刑，以
    示懲儆。並依刑法第三十七條第一項「宣告死刑或無期徒刑
    者，宣告褫奪公權終身。」規定，宣告褫奪公權終身。又查
    因被告丙○○身體健全，不知循正途戮力工作以獲取錢財，
    竟不惜以危害他人健康之手段，以運輸毒品賺取利益，其犯
    罪之情狀尚不值憫恕，自不得援引刑法第五十九條之規定減
    輕其刑，附此指明。
三、爰審酌被告乙○○及戊○○運輸之毒品數量龐大，危害社會
    不淺，又其等犯罪後毫無悔意等一切情狀，然因衡其等犯罪
    情狀，仍不及應處以極刑之程度，本院認全程到庭實行公訴
    之檢察官於本院審理時，向本院對被告乙○○及戊○○各求
    處無期徒刑，要與被告乙○○及戊○○之犯行相當，爰依檢
    察官之具體求刑，均量處法定最低本刑之無期徒刑，以示懲
    儆。並均依刑法第三十七條第一項「宣告死刑或無期徒刑者
    ，宣告褫奪公權終身。」規定，宣告褫奪公權終身。
四、扣案如附表一所示之物，經鑑驗確實含有海洛因成分無誤，
    已如前述，爰依毒品危害防制條例第十八條第一項前段之規
    定，不問屬於犯人與否，由本院諭知沒收銷燬之。
五、扣案如附表二編號１所示之黑色手提袋一只，業據被告丙○○於本院九十四年二月二十四日審理時供稱：係「陳律師」
    交予其用以攜帶運輸海洛因等語（本院卷(四)九十四年二月二
    十四日審判筆錄參照）；至扣案如附表二編號２所示之物，
    為被告丙○○所有供其與共犯「Ｂ仔」聯繫本件運輸海洛因
    所用之物，為被告丙○○供承在卷（臺北地檢署九十二年度
    偵字第二四九六五號卷第四頁反面參照），扣案如附表二編
    號３所示之物，為被告戊○○所有供其與被告乙○○聯繫所
    用之物，業據被告戊○○供承在卷（同前偵查卷第一二六頁
    參照），又扣案如附表二編號４所示之物，為被告乙○○所
    有供其與被告丙○○、戊○○聯繫所用之物，業據被告乙○○供承在卷（同前偵查卷第一一三頁參照），是扣案如附表
    二所示之物均屬被告丙○○、被告乙○○及被告戊○○與共
    犯「陳律師」等人共犯毒品危害防制條例第四條第一項之共
    同運輸第一級毒品罪中供運輸扣案海洛因之物，依毒品危害
    防制條例第十九條第一項「犯第四條至第九條、第十二條、
    第十三條或第十四條第一項、第二項之罪者，其供犯罪所用
    或因犯罪所得之財物，均沒收之，．．．」規定，均由本院
    宣告沒收。
據上論斷，應依刑事訴訟法第二百九十九條第一項前段，毒品危
害防制條例第四條第一項、第十八條第一項前段、第十九條第一
項，刑法第十一條、第二十八條、第三十七條第一項，判決如主
文。
本案經檢察官游儒倡到庭執行職務。
中　　華　　民　　國　　94　　年　　4 　　月　　13　　日
　　　　　　　　　刑事第九庭    審判長法  官  葉建廷
                                      法  官  官信成
                                      法　官　林怡秀
以上正本證明與原本無異。
本件對被告三人均宣告無期徒刑，本院不待檢察官及被告之上訴
，逕依職權送臺灣高等法院審判。
      　　　　　　　　　　　　　　　　書記官　林義盛
中　　華　　民　　國　　94　　年　　4 　　月　　13　　日
附表一：
┌───┬────┬────┬────────────┐
│編  號│名    稱│數   量 │扣 押 物 品 清 單 編 號 │
├───┼────┼────┼────────────┤
│  １  │海 洛 因│柒拾陸塊│臺北地檢署九十二年度青保│
│      │        │（合計淨│管字第六０六號          │
│      │        │重陸仟玖│                        │
│      │        │佰壹拾點│                        │
│      │        │柒公克）│                        │
└───┴────┴────┴────────────┘
附表二：
┌───┬──────┬──┬────────────┐
│編  號│名      稱  │數量│扣 押 物 品 清 單 編 號 │
├───┼──────┼──┼────────────┤
│  １  │黑色手提袋  │壹只│臺北地檢署九十三年綠保管│
│      │            │    │字九七一號編號１        │
├───┼──────┼──┼────────────┤
│  ２  │ＮＯＫＩＡ行│壹支│同上編號２              │
│      │動電話（含０│    │                        │
│      │九五四０七九│    │                        │
│      │五０九號晶片│    │                        │
│      │壹只）      │    │                        │
├───┼──────┼──┼────────────┤
│  ３  │ＳＡＭＳＵＮ│壹支│同上編號３              │
│      │Ｇ行動電話（│    │                        │
│      │含０九三００│    │                        │
│      │０八四一七號│    │                        │
│      │晶片壹只）  │    │                        │
├───┼──────┼──┼────────────┤
│  ４  │ＮＯＫＩＡ行│壹支│同上編號４              │
│      │動電話（含０│    │                        │
│      │九五六四七一│    │                        │
│      │九六五號晶片│    │                        │
│      │壹只）      │    │                        │
└───┴──────┴──┴────────────┘
附錄本案論罪科刑法條全文：
毒品危害防制條例第四條：
製造、運輸、販賣第一級毒品者，處死刑或無期徒刑；處無期徒
刑者，得併科新臺幣一千萬元以下罰金。
製造、運輸、販賣第二級毒品者，處無期徒刑或七年以上有期徒
刑，得併科新臺幣七百萬元以下罰金。
製造、運輸、販賣第三級毒品者，處五年以上有期徒刑，得併科
新臺幣五百萬元以下罰金。
製造、運輸、販賣第四級毒品者，處三年以上十年以下有期徒刑
，得併科新臺幣三百萬元以下罰金。
製造、運輸、販賣專供製造或施用毒品之器具者，處一年以上七
年以下有期徒刑，得併科新臺幣一百萬元以下罰金。
前五項之未遂犯罰之。
